【裁判字號】    97,訴,80
【裁判日期】    980304
【裁判案由】    第三人異議之訴
【裁判全文】
臺灣桃園地方法院民事判決                97年度訴字第80號
原      告  甲○○
訴訟代理人  吳志祥律師
被      告  財團法人台灣省私立八德殘障教養院
法定代理人  乙○○
訴訟代理人  陳宏瑄律師
上列當事人間第三人異議之訴事件，於民國98年2 月18日言詞辯
論終結，本院判決如下：
    主  文
原告之訴駁回。
訴訟費用由原告負擔。
    事實及理由
一、原告起訴主張：
(一)、坐落桃園縣八德市○○段1377地號即重測後之榮興段250 、
    252、253 及257 地號土地（下稱系爭土地）係被告所有，
    系爭土地前經本院93年度訴字第611 號民事確定判決（下稱
    系爭確定判決），確認被告與訴外人戊○○間無租賃關係存
    在；戊○○並應將附圖編號A2至A4、B2至B13 、C2至C12 及
    D2至D6所示之地上物（下合稱系爭地上物）拆除，且將系爭
    土地返還被告。嗣被告持系爭確定判決為執行名義，聲請本
    院執行處以96年度執字第63875 號強制執行拆除系爭地上物
    。惟戊○○前與被告就系爭土地訂有三七五減租租約，並於
    民國64年與原告之叔即訴外人吳國龍合夥於系爭土地養雞、
    豬，且商議由吳國龍於系爭土地上自行搭建雞、豬舍與1 樓
    簡易房屋，以為合夥出資；戊○○則承租系爭土地及購買雞
    、豬，充作出資。嗣戊○○於68年與吳國龍及原告商議退出
    合夥，經雙方結算後，戊○○將系爭土地上之地上物全部權
    利賣斷給吳國龍並撤離系爭土地，改由吳國龍、原告合夥經
    營；戊○○另要求吳國龍、原告須支付系爭土地之租金予被
    告。故自68年至72年，被告已改向吳國龍、原告收取系爭土
    地租金，且當時被告院長與吳國龍甚有交情，知悉並默許吳
    國龍、原告方係系爭土地實際承租人。又於71、72年間，吳
    國龍將其於系爭土地上之權利（含系爭土地租賃權及地上物
    ）售予原告之父丁○○，由原告單獨於系爭土地經營大興農
    牧場養雞；自72年起，被告均逕向原告收取租金。另自被告
    開立系爭土地之71至76年、79年等年份之租金收據，係以吳
    國龍為承租人以觀，亦可佐證被告知悉系爭土地承租人係吳
    國龍及原告。且上開收據「繳納（稻米）數量」欄位，均載
    明蓬萊米1034.5台斤，此係因系爭土地重測前地號為1377號
    、屬農牧用地、面積0.708 公頃、等則九、正產物稻米，依
    台灣省各縣市私有耕地正產物收穫總量標準表等所計算得出
    之結果。故上該收據確為系爭土地之租金收據。惟因為免增
    加額外費用，僅由被告將繳租名冊上系爭土地之承租人變更
    為吳國龍，而未要求被告更改系爭土地租約之承租人。綜上
    依最高法院判例意旨，若三七五減租租約承租人（即戊○○
    ）將土地轉租或讓與租賃權予次承租人（即吳國龍、原告）
    ，而出租人（即被告）逕向次承租人收取租金，則次承租人
    與出租人間即成立新三七五減租租約。從而，原告自係基於
    租賃關係，於系爭確定判決訴訟繫屬前占有系爭土地。再系
    爭地上物中附圖編號B9之建物一樓，係64年吳國龍所蓋，用
    以自住，二樓以上則是原告71年因結婚而加蓋；附圖編號D3
    磚造豬舍亦係吳國龍於64年建蓋；附圖編號B4、B5、B6之現
    存木造雞舍，則係吳國龍、原告於69年重建；至系爭地上物
    中其餘之貨櫃屋、鐵皮屋及飼料塔等，均係由原告增建。綜
    上，系爭地上物均為原告所有。末以，系爭確定判決之當事
    人係戊○○而非原告，依民事訴訟法第401 條反面解釋，原
    告係於系爭確定判決訴訟繫屬前，為自己占有系爭土地，且
    上開規定未限定須有權占有方不在既判力主觀範圍內。故原
    告僅需證明於系爭確定判決訴訟繫屬前，已為自己占有系爭
    土地，即不為系爭確定判決既判力所及；從而，被告即不得
    持系爭確定判決對抗原告。縱被告認原告無權占用系爭土地
    ，亦應由被告另訴對原告請求拆屋還地。為此，爰依強制執
    行法第15條提起本件訴訟，並聲明：本院96年度執字第6387
    5 號強制執行事件，就系爭地上物所為之強制執行程序應予
    撤銷。
(二)、就被告抗辯所為之陳述：戊○○於本院93年度訴字第611 號
    案件審理中，係虛偽自認仍占有系爭土地。蓋若其與被告就
    系爭土地締結之三七五減租租約仍存續，其可向被告請求補
    償系爭土地之3 分之1 ；若不自認仍占有系爭土地，將影響
    渠等間租約存續與否之認定。惟戊○○上開於另案之自認，
    應不得拘束原告，或影響本案之事實認定。另依最高法院84
    年度台上字第1554號判決意旨，耕地承租人將其租賃權讓與
    他人，倘經出租人同意，且受讓人自任耕作，耕地租佃關係
    已於出租人與受讓人間發生，而生債之更改效力，應不在耕
    地三七五減租條例第16條第1 項、第2 項規範之列。則被告
    既未反對戊○○、吳國龍輾轉讓與系爭土地租賃權予原告，
    且長年逕向原告收租，兩造間自就系爭土地存在租賃關係。
    另系爭地上物門牌沿革因整編故，依序為桃園縣八德鄉大興
    村湳底3 號、桃園縣八德鄉大興村湳底7 號與桃園縣八德市
    ○○街198 巷203 號，故雖電費、電話費、房屋稅單等單據
    之收件地址係上開地址不一，然收件人均為大興農牧場甲○○，且原告的確始終於系爭土地經營大興農牧場。至房屋稅
    單所載房屋坐落地點恆為桃園縣八德鄉大興村湳底3 號，係
    因稅捐處未更正故；而未經保存登記之建物，其所有權人向
    為房屋稅籍人，故附圖編號B9建物確屬原告所有。
二、被告則以：系爭確定判決認定戊○○為系爭地上物之所有權
    人（系爭地上物係戊○○所建蓋之違章建築，由戊○○原始
    取得所有權），且戊○○於系爭土地租約終止後，仍無權占
    用系爭土地。故雖原告目前占用系爭土地及系爭地上物，亦
    僅係因原告為戊○○之占有輔助人，或與戊○○共同占有所
    致，均無礙被告持系爭確定判決強制執行拆除系爭地上物。
    復以，戊○○於97年10月6 日寄發存證信函（桃園中路郵局
    第1395號）予兩造，內容略以：以該函終止與原告之指示占
    有關係，並以該函指示原告將系爭土地自即日起交還被告，
    並請被告勿再向戊○○請求相當於租金之不當得利，與逕向
    原告請求返還系爭土地。由此可知，原告係於戊○○以上開
    信函終止指示占有關係後，方屬自主占有，則依強制執行法
    第4 條之2 ，原告自為系爭確定判決執行力之主觀範圍所及
    。另因系爭地上物係違建，縱認戊○○業將系爭地上物交付
    原告占有使用，原告至多亦僅取得事實上處分權；而依最高
    法院判例意旨，事實上處分權非強制執行法第15條所定「足
    以排除強制執行之權利」，從而原告依上開規定對被告提起
    第三人異議之訴，自無理由。另若原告所稱，戊○○前曾與
    吳國龍於系爭土地合夥經營養雞屬實，則戊○○與被告就系
    爭土地成立之三七五減租租約，亦早因戊○○不自任耕作而
    依三七五減租條例歸於無效；故吳國龍、原告自不可能依上
    開無效租約，取得衍生之占有使用權利。從而，原告主張被
    告於68年至71年間及72年以後，分別向吳國龍、原告及原告
    收取系爭土地之租金，並因而成立新三七五減租租約，均無
    足採。且縱吳國龍曾有租賃權利，因系爭土地係耕地，依最
    高法院43年台上字868 號判例意旨，吳國龍應自任耕作；其
    將系爭土地轉租他人，原租約無效。故原告主張承繼吳國龍
    權利為有權占有，依上開判例意旨，自不足採。復依最高法
    院37年上字第6886號判例意旨，承租人非得出租人同意，亦
    不得將租賃權讓與第三人；故原告應舉證證明被告同意戊○○將系爭土地租賃權讓與吳國龍或輾轉讓與原告，否則其主
    張自屬不實。又縱認原告就系爭土地有租賃權，原告主張系
    爭土地係約定其正產物為（稻）谷之耕地租佃契約，而原告
    變更原有耕地性質於系爭土地經營養雞場而未自任耕作，上
    開租約亦因違反耕地三七五減租條例第16條而無效。又原告
    提出電費單據，收件地址均為八德鄉大興村湳底7 號，與系
    爭土地門牌號碼為桃園縣八德市○○街198 巷203 號，兩不
    相關；72年至93年間之電費單據通訊地址雖為桃園縣八德市
    ○○街198 巷203 號，亦無法證明原告占有系爭土地，蓋80
    年間被告曾要求戊○○提出系爭土地用電證明以變更地目，
    然當時戊○○無法提出；71年至77年電話費單據收件地址為
    桃園縣八德鄉大興村湳底7 號，87年之單據則為桃園縣八德
    市○○街198 巷203 號，雖收件人均係大興農牧場，亦僅能
    證明電話費單據送達地址曾經更改，而無法證明原告有權占
    有使用系爭土地；77年至86年、88年至96年房屋稅單之課稅
    房屋均坐落桃園縣八德市大興里湳底3 號，然僅送達地址由
    桃園縣八德市○○路○ 段83號，改為桃園縣八德市○○街19
    8 巷203 號，亦僅足證明上開房屋稅單於88年間有更改送達
    地址。又原告提出租金收據上所載承租人固為吳國龍，然此
    至多顯示吳國龍向被告承租土地，而不足證明吳國龍係向被
    告承租系爭土地；且上開收據所載繳納蓬萊米1034.5台斤，
    亦與戊○○93年2 月13日寄發被告存證信函所載系爭土地租
    金合計稻2,973 台斤不符，益徵上開收據與系爭土地無涉。
    況原告與吳國龍間非繼承關係，原告舉吳國龍為由拒絕返還
    系爭土地尤無理由。又原告自陳附圖編號B9之建物一樓，係
    64年吳國龍所蓋，二樓以上則是原告71年因結婚而加蓋，因
    二樓以上建物無法獨立使用，應非獨立建物，依民法添附規
    定應由一樓建物所有權人即吳國龍取得所有權等語資為抗辯
    ，並聲明：原告之訴駁回。
三、兩造不爭執事項：
(一)、系爭土地係被告所有，前經系爭確定判決確認被告與戊○○
    間無租賃關係存在；戊○○並應將系爭地上物拆除，並將系
    爭土地返還被告。嗣被告持系爭確定判決為執行名義，聲請
    本院執行處以96年度執字第63875 號強制執行拆除上開地上
    物。另系爭地上物悉屬未辦理保存登記之違章建築。
(二)、戊○○於93年2 月13日寄發被告存證信函，內容略以：依戊○○與被告於92年1 月1 日所定耕地三七五減租契約，戊○○謹給付92年租金合計稻2,973 台斤；另於97年10月6 日寄
    發存證信函（桃園中路郵局第1395號）予兩造，內容略以：
    以該函終止與原告之指示占有關係，並以該函指示原告將系
    爭土地自即日起交還被告，並請被告勿再向戊○○請求相當
    於租金之不當得利，與逕向原告請求返還系爭土地。
(三)、原告執有69年至73年、75年至77年、79年至80年、87年至89
    年、91年與93年等年份中某月份之電費通知及收據聯、電費
    通知單等單據；上開單據收件人均載為大興農牧場甲○○，
    且收件地址於71年以前載為桃園縣八德鄉大興村湳底7 號，
    72年以後則載為桃園縣重慶街198 巷203 號。原告復執有71
    年至73年、75年、77年與87年等年份某月份之電話（信）費
    收據；上開收據收件人均載為大興農牧場，且收件地址於77
    年以前載為桃園縣八德鄉大興村湳底1 鄰7 號，87年則載為
    桃園縣八德鄉○○街198 巷203 號1 樓。原告另執有77年、
    83年、85年至86年、88年至89年、91年與96年份之房屋稅繳
    款書，上開繳款書所載納稅義務人均為甲○○，課稅房屋均
    坐落於桃園縣八德市大興里湳底3 號；投遞地址於86年前載
    為桃園縣八德市○○里○○路○段83號，88年後則載為桃園
    縣八德市○○街198 巷203 號。
(四)、原告執有被告開立71年、73年至76年、79年某期地租實物繳
    納入庫單，上載承租人均為吳國龍、繳納數量均為蓬萊米10
    34.5台斤。
四、本院判斷：本件原告主張坐落系爭土地上之系爭地上物係其
    所有，且兩造間已因契約變更成立耕地三七五租約，原告自
    非系爭確定判決中被告戊○○之占有輔助人，故被告不得持
    系爭確定判決對原告主張拆屋還地，爰起訴請求本院96年度
    執字第63876 號強制執行事件，就系爭地上物所為之強制執
    行程序應予撤銷。然此為被告堅決否認，並以前揭情詞置辯
    ，是本件之爭點乃在於：(1)、原告是否為系爭確定判決之既
    判力主觀效力所及？(2)、兩造間是否成立耕地三七五租約？
    原告就系爭地上物部分有無事實上處分權？得否排除系爭確
    定判決之執行力？茲一一論述如下：
(1)、原告不為為系爭確定判決之既判力主觀效力所及。
    按「確定判決，除當事人外，對於訴訟繫屬後為當事人之繼
    受人者，及為當事人或其繼受人占有請求之標的物者，亦有
    效力。」民事訴訟法第401 條第1 項定有明文。經查，本件
    原告主張戊○○前與被告就系爭土地定有耕地三七五租約，
    嗣後於64年間與原告之叔吳國龍合夥於系爭土地養雞、豬，
    並商議由吳國龍於系爭土地上自行搭建雞、豬舍與1 樓之簡
    易房屋，以為合夥出資，戊○○則承租系爭土地及購買雞、
    豬，充作出資，嗣後雙方於68年結算後，戊○○乃將系爭地
    上物全部權利賣斷與吳國龍並撤離系爭土地，改由吳國龍、
    原告合夥經營，且自68年至72年間，被告已改向吳國龍收取
    系爭土地租金等事實，核與原告之父丁○○到庭證述：「吳
    國龍是我弟弟，系爭土地以前是吳國龍所承租，用來養雞、
    養豬，上面有蓋木造房子，蓋了六間房子養雞用，這幾個房
    子是我們蓋的，其中有部分是我弟弟蓋的，另外是我蓋的，
    因為吳國龍說他沒有錢可以蓋，就說答應讓我去蓋，他吳國
    龍有欠我錢，也沒有還我錢，所以才跟我說，如果我要用地
    的話，就自己去蓋，所以後來我才蓋了剩下的部分。我知道
    戊○○與被告財團法人台灣省私立八德殘障教養院有官司在
    ，當時我有跟被告財團法人台灣省私立八德殘障教養院的法
    定代理人乙○○說那個房子是我蓋的，那時候乙○○說：『
    蓋了就蓋了，沒有人敢跟你爭』。吳國龍跟我借了40萬元，
    吳國龍把他當時蓋的那些雞寮也全部抵償給我使用。」等語
    （參見本院卷宗一228 頁）相符。亦與證人即原告堂弟丙○○到庭證述：「我爸爸是吳國龍，我不清楚我爸爸是否是跟
    八德殘障教養院租的，但這塊地我們很早就開始使用，大概
    是我小學五、六年級使用，後來因為我爸爸有債務的問題，
    所以我爸爸跟我說他讓給大伯使用，雞舍最初是我父親蓋的
    ，他連雞舍一併給我大伯使用，我知道戊○○也有使用這塊
    地，至於戊○○有無將系爭土地上的雞舍出售給丁○○我就
    不知道，我父親賣掉系爭土地後，就一直給我大伯使用，我
    堂哥（原告）從我國中或高中的時候就住在那邊，之前我堂
    哥在外工作，我父親把他找回來，他就一直在那裡，我大伯
    現在也住在該處。」等語無間（參見本院卷宗一230 頁），
    更有證人戊○○到庭證述：「‧‧‧我在民國64年3 月向八
    德殘障教養院承租土地，是用我的名義承租，但是吳國龍與
    我很要好，我們二個共同在土地上蓋了一間房子是給養雞、
    養豬的人住的，後來又蓋了一棟豬舍，又再蓋三棟的雞舍，
    這些是我與吳國龍合資蓋的，承租土地的錢是我們二人湊錢
    出來繳的，豬舍、雞舍這些建物在大概民國68年左右，當時
    丁○○的兒子退伍回來沒有工作，吳國龍就叫甲○○回來照
    顧雞舍，我一半的權利賣給丁○○，我賣120 萬元，我們是
    在王代書那邊寫書面，我賣丁○○地上物權利的二分之一，
    後來八德殘障教養院的院長說租約未到期，還要辦手續很麻
    煩，就說不用辦，120 萬是全部現金給我，分二次給我，這
    些錢我拿來做另一個雞舍的增資。另外吳國龍二分之一的權
    利，他們有無買賣我不清楚，至於在前案他們咬死我我是承
    租人，前案我沒有出庭過，都是律師出庭，所以沒有說這部
    分的情形。」等語（參見本院卷宗第241 頁）若合符節，被
    告抗辯原告為戊○○之占有輔助人乙節，已殊難採信。被告
    雖辯稱戊○○於本院前述93年度訴字第611 號民事事件審理
    時自承系爭地上物為其所有等語，然戊○○至本院作證時，
    經本院詢以：「前案法官去現場勘驗的時候，為何你說全部
    的地上物是你所有的？」時，戊○○則答覆以：「前案丁○○他們介紹我花錢請的律師呂政燁教我這樣講的，這樣講的
    原因是因為當時租約是我的名字。」（參見本院卷宗第242
    頁），依據耕地三七五減租條例，承租人轉租他人之情況下
    ，恐將造成原訂之耕地三七五租約歸於無效，故戊○○在前
    案作如是之陳述，本院認尚與常理無違。此外，尚有原告提
    出且為被告不爭執為其所出具，地租實物繳納入庫單11紙在
    卷足憑（參見本院卷宗一第36、110 、111 頁），根據前述
    單據上所載，承租人姓名為吳國龍，繳納年度分別為71、74
    、75及76、77、80年間，繳納數量為1,034.5 台斤，再核對
    以系爭土地原為1377地號，地目為田，面積為0.7080公頃，
    等則為九，正產物為「稻米」，而依台灣省各縣市私有耕地
    正產物收貨總量標準表所示，系爭土地每年可生產7790台斤
    正產物稻米，是以系爭土地每年收穫稻米為5515.3 2台斤，
    依據原訂之三七五租約計算每年繳租為總收貨量之千分之37
    5 ，故應得出系爭土地每年應繳租金為2068.245台斤稻米，
    ，而原告每半年收租一次，故每半年繳租數量為1034.1225
    台斤，但不足半台斤以半台斤計，故每半年收繳1034.5台斤
    的稻米（計算方式如下：7790×0.7080×375 ÷1000×0.5
    ＝1034.1225 ，不足半台斤以半台斤計，故每期收繳1034.5
    台斤），均核與原告提出之前述地租實物繳納入庫單所示數
    量相符，顯見前述收據上所載承租人吳國龍繳納之標的應為
    系爭土地無誤，且吳國龍之子丙○○亦陳稱其父並無承租被
    告其他土地（參見本院卷宗第240 頁），故本院認原存在於
    被告與戊○○間之耕地三七五租約已因被告同意戊○○脫離
    該租賃關係，改由吳國龍受讓原承租人之地位而造成債之更
    改成為新承租人，則嗣後無論吳國龍、丁○○或原告使用系
    爭土地，皆不得謂係系爭確定判決之占有輔助人。
(2)、兩造間並未成立耕地三七五租約。原告就系爭地上物部分亦
    無法證明其有事實上處分權，自不得得排除系爭確定判決之
    執行力。
、繼按「民事訴訟如係由原告主張權利者，應先由原告負舉證
    之責，若原告先不能舉證，以證實自己主張之事實為真實，
    則被告就其抗辯事實即令不能舉證，或其所舉證據尚有疵累
    ，亦應駁回原告之請求。」最高法院17年上字第917 號判例
    可資參照。本院雖認被告與戊○○間之耕地三七五租約已因
    被告同意債之更改而存在於吳國龍與被告間，惟此尚不足以
    認定兩造間存有前述之耕地三七五租約，況依據原告提出之
    地租實物繳納入庫單所載，承租人皆為吳國龍，且縱使依據
    前述證人丁○○、丙○○、戊○○之證詞，皆無從證明自吳
    國龍以降，被告有再為同意原耕地三七五租約再度變更新承
    租人為原告之事實存在，而原告雖主張其自71年至80年間皆
    有繳納系爭土地地租之事實，並聲請本院向臺灣中小企業銀
    行八德分行調取是否有由原告簽發，並由被告持以兌現之支
    票紀錄，經該行以97年6 月13日（97）八德字第000184號函
    答覆以：該資料已逾保存期限15年，資料皆已銷毀，歉難回
    覆等情。原告就其主張兩造間有三七五租約成立之事實顯然
    未能提出證據以資證明。又按耕地三七五減租條例第16條第
    1 項所謂承租人應自任耕作，係指承租人應以承租之土地供
    自己從事耕作之用而言。如承租人以承租之土地建築房屋居
    住或供其他非耕作之用者，均在不自任耕作之列（最高法院
    96 年 度台上字第2595號民事判決可資參照）。吳國龍與被
    告就地目為田之系爭土地成立之耕地三七五租約後，將系爭
    土地用以豢養雞、豬等動物，並未自任耕作，即已符合耕地
    三七五減租條例第16條所謂之無效情況，其又如何能將無效
    之租約讓與予丁○○或原告承接，再與被告成立更新後之耕
    地三七五租約？故原告此部分主張，應與事實不符，難以採
    取。
、繼按第三人就執行標的物有足以排除強制執行之權利者，得
    於強制執行程序終結前，向執行法院對債權人提起異議之訴
    ，所謂就執行標的物有足以排除強制執行之權利者，係指對
    於執行標的物有所有權、典權、留置權、質權存在情形之一
    者而言；又，違章建築之房屋，原非債務人所有，而被執行
    法院誤予查封者，買受人因不能登記，自得代位原有人提起
    異議之訴，若該房屋為債務人所有，買受人雖買受在先，亦
    無排除強制執行之權利。按諸上開說明，未辦保存登記建物
    之買受人因不能登記取得所有權，當不得主張所有權而提起
    第三人異議之訴，而僅於法院誤就非債務人所有之未辦保存
    登記建物執行時，得代位原所有權人提起異議之訴。惟如原
    所有權人即為執行債務人，因原所有權人本無排除債權人強
    制執行之權利，買受人代位原所有權人向債權人主張，自亦
    無理由。再按「稱隱名合夥者，謂當事人約定，一方對於他
    方所經營之事業出資，而分受其營業所生之利益，及分擔其
    所生損失之契約。」、「隱名合夥人之出資，其財產權移屬
    於出名營業人。」民法第700 條、第702 條分別定有明文。
    承前所述，依據證人戊○○之證詞可知，戊○○向本件被告
    承租系爭土地時，係以自己為出名人，雖戊○○稱其與吳國
    龍間為合夥關係，惟觀諸戊○○於本院93年度訴字第611 號
    案件審理時之陳述與答辯狀所載，均以其自身為承租人，絲
    毫未提及吳國龍此點，均足認戊○○與吳國龍間應係成立隱
    名合夥關係，嗣後於70年間，因戊○○欲了結其與吳國龍間
    之隱名合夥關係，乃由吳國龍出面與被告就系爭土地成立更
    新後之耕地三七五租約，承前法文所述，則如附圖所示之地
    上建物部分所有權應原屬戊○○所有。原告雖另主張：系爭
    地上物之門牌沿革因整編故，依序為桃園縣八德鄉大興村湳
    底3 號、桃園縣八德鄉大興村湳底7 號與八德市○○街198
    巷203 號，雖電費、電話費、房屋稅單等單據之收件地址係
    上開地址不一，然收件人均為大興農牧場甲○○，且原告的
    確始終於系爭土地經營大興農牧場。而房屋稅單所載房屋坐
    落地點恆為桃園縣八德鄉大興村湳底3 號，係因稅捐處未更
    正故；未經保存登記之建物，其所有權人向為房屋稅籍人，
    故附圖編號B9建物確屬原告所有等情。惟查，原告前述主張
    業為被告堅決否認，而房屋稅籍資料僅為稅務行政機關為管
    理稅收便利起見，乃便宜行事向現使用人課徵，此與司法上
    認定所有權或事實上處分權究為何人所屬，係屬二端，自不
    得以房屋稅籍資料作為證明所有權或事實上處分權存在之證
    據。況依據證人戊○○及丁○○所稱，丁○○應係在戊○○
    欲退出其與吳國龍之隱名合夥關係之時，以新台幣（下同）
    120 萬元為對價，受讓部分系爭地上物之事實上處分權，嗣
    後因吳國龍積欠其債務，乃又將剩餘部分之事實上處分權移
    轉與丁○○，丁○○嗣後再將其所擁有之事實上處分權移轉
    與本件原告。故可推知，原告就系爭地上物應僅有事實上處
    分權，且係受讓自原所有權人戊○○。而戊○○既為本院96
    年度執松字第63875 號執行案件之執行債務人，縱認原告為
    系爭建物之事實上處分權人，亦無排除該案強制執行程序之
    權利，故原告據此主張本院96年度執松字第63875 號執行案
    件就欲拆除如附圖所示之系爭地上物之強制執行程序不得執
    行，即屬無據。至原告另主張系爭地上物中附圖編號B4、B5
    、B6之現存木造雞舍，則係吳國龍、原告於69年重建；至系
    爭地上物中其餘之貨櫃屋、鐵皮屋及飼料塔等，均係由原告
    增建。故系爭地上物均為原告所有等情，惟原告就此部分並
    無法提出證據以實其說，故此部分主張，亦顯難採信，併予
    駁回之。
(3)、綜上所述，本件原告主張其為本院96年度執松字第63875 號
    執行案件中執行標的即本件系爭地上物之所有權人，提起第
    三人異議之訴，因本院認系爭地上物之原所有權人應為戊○○，嗣後因原告之父丁○○就系爭地上物之事實上處分權部
    分受讓自原始所有權人戊○○與事實上處分權人吳國龍，原
    告再自其父丁○○處受讓系爭地上物之事實上處分權，而戊○○確為本院96年度執松字第63875 執行案件之債務人無誤
    ，事實上處分權人就強制執行之標的既無足以排除強制執行
    之效力，故原告自無權以系爭地上物事實上處分權人之地位
    或代位原始所有權人戊○○向本院提起第三人異議之訴，從
    而，原告之主張顯屬無據，難以准許，應予駁回。
六、本件原告之訴為無理由，依民事訴訟法第78條，判決如主文
    。
中    華    民    國    98    年    3     月    4     日
                  民事第三庭    法  官  陳清怡
以上正本係照原本作成。
如對本判決上訴，須於判決送達後20日內向本院提出上訴狀。
中    華    民    國    98    年    3     月    5     日
                            書記官  劉璟佳


司法院資訊處製作；財團法人民間司法改革基金會備份。
